【裁判字號】    99,上訴,2090
【裁判日期】    990628
【裁判案由】    偽造有價證券等
【裁判全文】
臺灣高等法院刑事判決                99年度上訴字第2090號
上  訴  人
即  被  告  甲○○
上列上訴人因偽造有價證券等案件，不服臺灣桃園地方法院99年
度審訴字第486號，中華民國99年4月23日第一審判決（起訴案號
：臺灣桃園地方法院檢察署98年度偵字第24384號），提起上訴
，本院判決如下：
    主  文
上訴駁回。
    理  由
一、依刑事訴訟法第350條、第361條、第362條、第367條規定，
    不服地方法院之第一審判決而上訴者，須提出上訴書狀，並
    應敘明具體理由，為上訴必備之程式；其所提出之書狀未敘
    述上訴理由，或僅曾以言詞陳述上訴理由者，均應於上訴期
    間屆滿後20日內補提理由書於第一審法院。第一審法院經形
    式審查，認逾期未補提上訴理由者，應定期間先命補正，逾
    期未補正者，為上訴不合法律上之程式，應以裁定駁回。倘
    已提出上訴理由，但所提非屬具體理由者，則由第二審法院
    以上訴不合法律上之程式，判決駁回。而所謂「應敘述具體
    之理由」係指須就不服判決之理由為具體之敘述而非空泛之
    指摘而言。
二、本件原判決認定上訴人即被告甲○○(一)於民國97年間，在網
    路上結識綽號「安哥」姓名年籍均不詳之成年男子（下稱「
    安哥」），竟基於收受偽造之信用卡以供其至大陸地區盜刷
    偽卡獲利之犯意，以網路與「安哥」聯繫後，由「安哥」在
    馬來西亞製造完成偽造之信用卡，再由甲○○搭機前往馬來
    西亞檳城拿取偽造之信用卡，迨於98年10月4日上午9時15分
    許，搭乘華航CI731號班機抵達馬來西亞檳城後，由「安哥
    」安排甲○○在檳城PP飯店303號房住宿，並告知偽卡尚未
    完成，俟同年月6日晚間10時許，在前揭房中由被告以支付
    總報酬一半即新臺幣（下同）6萬元之代價，向安哥購買而
    收集每張面額逾5萬元，如原判決附表編號1至20號所示之發
    卡銀行為匯豐銀行、星展銀行、渣打國際商業銀行（下稱渣
    打銀行）、花旗銀行等之偽造信用卡共20張後，確認日後能
    盜刷時，再匯款6萬元予「安哥」，旋於同年月7日搭乘班機
    抵達臺灣桃園國際機場第一航廈入境大廳時，為警持拘票而
    查獲，並在隨身行李內扣得如原判決附表所示之偽卡共20張
    ，並經被告同意帶同警方前往桃園縣中壢市○○○街20巷1
    號4樓住處搜索，並扣得國泰世華銀行存摺1本及附表編號21
    之BANK OF CHINA之VISA信用卡樣版2張。(二)被告意圖為自己
    不法所有，於98年5月19日後之某日，在桃園縣中壢市○○
    路金宮金府大樓前，因姓名不詳綽號「阿力」之成年男子（
    下稱「阿力」）積欠其8萬元之債務未還，且明知「阿力」
    所交付之懸掛車牌LY-2175號車牌之引擎號碼1AZ0000000號
    自用小客車及鑰匙1把，係來源不明之贓物（上開原車牌500
    9-RW號自用小客車係廖苡妘所有由周延臣所使用，於同年5
    月16日晚間6時25分許，在桃園縣中壢市○○路與東林路口
    前因發生擦撞下車察看之際，遭不詳姓名年籍之成年人竊取
    ），竟收受上開自用小客車及鑰匙以供抵債並供己使用，迨
    於同年7月初某日許，在桃園縣中壢市某處，將上開車輛交
    付予徐啟生（另案經臺灣臺北地方法院以98年度簡字第4193
    號判決判處有期徒刑3月）收受後，並懸掛自己所有車牌357
    8-VK號車牌後，供其使用，嗣為警於同年9月22日中午12時
    許，持搜索票至臺北市○○區○○街32號8樓徐啟生住處查
    獲徐啟生，而循線查悉等情，係以：上揭(一)之犯罪事實，業
    據被告於原審審理時坦承不諱，並有聯合信用卡處理中心商
    店管理部風險調查科副科長陳韻平、匯豐商業銀行風險管控
    部副理陳平、渣打銀行風險管制部副理吳沅洛等人於警詢時
    之陳述可證，復有被告護照、馬來西亞簽證影本、內政部警
    政署國人入出境資料、法務部-入出境資訊連結作業各1份在
    卷可按，及如原判決附表所示之偽造信用卡20張、如原判決
    附表編號21之BANK OF CHINA之VISA信用卡樣版2張扣案可佐
    。上揭(二)之犯罪事實，業據被告於原審審理時坦承不諱，並
    有告訴人周延臣於警詢時之陳述、證人徐啟生於警詢時、偵
    查中之證述可證，且有贓物認領保管單、桃園縣政府警察局
    車輛協尋電腦輸入單、臺北市政府警察局車輛尋獲電腦輸入
    單各1紙及車輛照片4張等在卷可稽。足徵被告前開自白與事
    實相符，堪以採信。因認被告意圖供行使之用，而收受偽造
    信用卡及收受贓物等犯行明確，論被告以(一)意圖供行使之用
    ，而收受偽造信用卡罪，處有期徒刑6月，並諭知易科罰金
    之折算標準，併為相關沒收之宣告。(二)收受贓物罪，處有期
    徒刑4月，並諭知易科罰金之折算標準。並定應執行有期徒
    刑8月，並諭知易科罰金之折算標準，併為相關沒收之諭知
    。已詳敘其認定被告犯罪事實之證據及理由，核無違法或不
    當。又被告於原審審理時已為認罪之陳述，並供明無證據請
    求調查。且原判決於量刑時，業依刑法第57條規定，審酌被
    告意圖供行使之用，而收受偽造信用卡部分，係欲盜刷偽卡
    獲利而收集上開偽造信用卡，行為實無可取，且扣案如原判
    決附表所示偽造信用卡數量甚多，對金融交易安全與秩序有
    嚴重影響，該等犯行惡性非輕，惟念及被告僅止於收受尚未
    達行使之行為階段；另被告就收受贓物部分亦均坦承犯行，
    尚有悔意；兼衡被告品行、生活狀況、智識程度等一切情狀
    ，分別量處有期徒刑6月、4月，並定應執行有期徒刑8月，
    既未逾越法定刑度，亦未濫用其自由裁量之權限，刑度亦屬
    妥適，核無不當或違法之情形。被告上訴意旨僅空泛指摘：
    被告聲請調查證據，原審未調查清楚，且量刑過重，對此判
    決難以信服云云。並未具體敘述原判決有何與事實有重要關
    係，在客觀上顯有調查必要性之證據未調查清楚，亦未具體
    敘述原判決量刑有何不當或違法之處。揆諸上開說明，核屬
    未表明具理體由。本件上訴不合法律上程式，爰不經言詞辯
    論，逕以判決駁回。
據上論斷，應依刑事訴訟法第367條前段、第372條，判決如主文
。
中    華    民    國    99    年    6     月     28   日
                  刑事第七庭  審判長法  官  宋明蒼
                                    法  官  趙功恆
                                    法  官  楊智勝
以上正本證明與原本無異。
意圖供行使之用，而收受偽造信用卡部分如不服本判決，應於收
受送達後10日內向本院提出上訴書狀，其未敘述上訴之理由者並
得於提起上訴後10日內向本院補提理由書（均須按他造當事人之
人數附繕本）「切勿逕送上級法院」。
收受贓物部分不得上訴。
                                    書記官  林桂玉
中    華    民    國    99    年    6     月    29    日

司法院資訊處製作；財團法人民間司法改革基金會備份。
